# 增加比例后还是权益法的问题

提问人：lbwl 时间：2012-05-18 12:54:05
不是说的这个问题，是想问由于增持股份由权益法到权益法，还用不用像从增持股份由成本法到权益法那样调整 2 个时点的被投资单位净资产公允价值变动对长投的影响

回答人：chenyiwei
对原持股比例对应的部分，无需按照增持股权日的公允价值调整该部分长期股权投资。参阅《计学撮要》P281～ 283 。

提问人：lbwl 时间：2012-06-08 10:26:29
回复 lbwl 的帖子
如果不将原先持股比例按增持日的净资产调整的话，那以后算投资收益是不是要分着算，假设开始持股20%，后来又购入15%，在增持后算投资收益的时候是不是开始10%按购入时被投资企业净资产金额持续计算，后来15%按增持日被投资企业净资产金额持续计算

回答人：chenyiwei
是这样。因为对原持有部分不作重估，所以权益法核算时要分为两部分。

提问人：zengfengxia 时间：2012-06-13 16:30:43
我理解，由于增加投资前后都是权益法核算，无需变更被投资企业的计量属性，在后续计量时，应当沿用原取得重大影响时被投资企业公允价值报表后续确认权益法投资收益，不需要分段进行权益法核算。 如同控制未变更的前提下购买、出售子公司股权不会影响子公司在合并报表内的计量属性一样。 请陈版指正

回答人：chenyiwei
增持联营企业股权，增持后仍为权益法的，则今后的权益法核算要把这两次取得的股权分作两部分，分别按照各自取得日被投资企业可辨认净资产公允价值为基础调整损益和其他权益变动后，分别进行权益法核算。

提问人：zengfengxia 时间：2012-06-13 20:27:41
那样的话核算过程就比较复杂了，对一家联营企业需要按两个计价标准分别进行权益法核算，请教陈版，是基于什么考虑需要这样做的？换句话说若出现这种情况，我们该如何说服企业采取这种明显会增加核算成本的核算方法。

回答人：chenyiwei
参考《计学撮要》P281～ 283 。

提问人：zengfengxia 时间：2012-06-14 20:22:40
陈版，看了计学撮要，但是还是没能够理解，目前对联营企业的权益法核算类似于合并报表的做法，在增资后仍然是权益法核算的前提下，对一个联营企业的投资后续计量用两种计量属性的原理是什么？

回答人：chenyiwei
主要考虑是保持投资取得成本按历史成本计量。另外增持股权但未跨越会计处理界限，也就不能对原先持有的投资重新计量。